# 请教陈老师关联交易披露问题，谢谢陈老师！

提问人：别了温哥华 时间：2019-02-14 18:55:08
陈老师，请问一下，A 公司向银行贷款 1000 万，银行让他们找了一家关联公司双方签订了销售协议（虚构的），银行先将钱打到关联公司，关联公司再把钱打回 A 公司，该交易形式上是销售实质上是贷款过一下关联公司（现在很多银行都这么要求），钱打到关联公司后很快就打回 A 公司了，实质上是短暂的代收代付没有造成资金占用，请问陈老师， 1 、这种情况应不属于关联交易吧？ 2 、审计报告是否可以不披露？ 3 、是否让 A 公司写个情况说明就可以了？万分感谢陈老师百忙中指教！

回答人：chenyiwei
要考虑： 1 、银行放款给关联公司和关联公司将该款项支付给 A，是否从一开始就一并筹划的一揽子交易； 2 、该资金在关联公司账上停留时间是否很短，不可能被关联公司投入其生产经营。如果同时满足这两个条件，可以考虑不作为关联交易予以披露。但如果恰好跨年，则会反映为本企业与关联方之间的往来款。
2 、仅仅是 A 的情况说明并不足够，建议：向银行和关联公司访谈确认该安排的业务实质。